臺灣屏東地方法院刑事判決　　　　　　　 96年度易字第441號
公　訴　人　臺灣屏東地方法院檢察署檢察官
被　　　告　乙○○
　　　　　　　　　　現於屏東監獄竹田分監
　　　　　　甲○○
　　　　　　　　　　現於臺灣高雄第二監獄
上列被告因竊盜案件，經檢察官提起公訴（96年度偵字第1068號
），被告於本院準備程序中就被訴事實為有罪之陳述，經本院裁
定進行簡式審判程序，本院判決如下：
    主  文
乙○○犯如附表所示之各罪，各處如附表「宣告刑」欄所示之刑
。應執行有期徒刑伍年。
甲○○共同竊盜，累犯，處有期徒刑肆月，如易科罰金，以新臺
幣壹仟元折算壹日。
    事  實
一、甲○○前於民國93年間，因毒品案件，分別為本院以93年度
    訴字第88號判處有期徒刑1 年確定、93年度訴字第406 號判
    處有期徒刑10月確定，上開兩案接續執行，於95年2 月14日
    執行完畢；乙○○則前因毒品案件，經本院判處有期徒刑1
    年確定，於94年10月13日因縮短刑期而執行完畢。詎兩人均
    猶不知悔改，而由乙○○獨自1 人基於意圖為自己不法所有
    之犯意，或與甲○○2 人共同基於意圖為自己不法所有之犯
    意聯絡，分為如下所述之竊盜行為，乙○○並將所竊得之行
    動電話則分別持往屏東縣屏東市○○路或華正路上之「廣訊
    通信行」「震旦行」、「積子通訊行」，出售與不知情前揭
    通訊行人員。
　(一)乙○○於95年8 月15日上午11時許，在屏東縣屏東市○○里
    ○○街71之3 號檳榔攤處，趁他人不注意之際，竊取庚○○
    所有諾基亞牌6280型行動電話1 支，得手後，將該支行動電
    話持往通訊行變賣，所得價款業已花盡。
　(二)乙○○於95年8 月17日下午3 時30分許，在屏東縣屏東市○
　  ○里○○路22號豆花店處，趁他人不注意之際，竊取丑○○
    所有VK牌700 型行動電話1 支，得手後，持往通訊行變賣，
    所得價款業已花盡。
　(三)乙○○於95年8 月27日下午9 時許，在屏東縣屏東市○○里
　  ○○街25號早餐店處，趁他人不注意之際，竊取丁○○所有
    諾基亞牌N90 型行動電話1 支，得手後，持往通訊行變賣，
    所得價款業已花盡。
　(四)乙○○於95年9 月05日上午9 時許，在屏東縣屏東市○○路
　  739 號「富土照相館」處，趁他人不注意之際，竊取己○○
    所有國際牌X4000 型行動電話1 支，得手後，持往通訊行變
    賣，所得價款業已花盡。
　(五)乙○○於95年9 月06日下午2 時許，在屏東縣屏東市○○路
　  1108之1 號1 樓「食神鹵味店」處，趁他人不注意之際，竊
    取辛○○所有諾基亞牌1600型及廠牌型式均不詳之行動電話
    2 支，得手後，持往通訊行變賣，所得價款業已花盡。
　(六)乙○○於95年9 月08日中午12時30分許，在屏東縣屏東市○
  　○路157 號「步洛卡餐飲店」處，趁他人不注意之際，竊取
    卯○○所有NEC 牌N700i 型行動電話1 支，得手後，持往通
    訊行變賣，所得價款業已花盡。
　(七)乙○○於95年9 月14日下午2 時許，在屏東縣屏東市○○里
　  ○○路165 號之宏通食品股份有限公司 (以下稱宏通食品公
    司)處 ，趁他人不注意之際，竊取翁志銘所有摩托羅拉牌
    E365型行動電話1 支，得手後，持往通訊行變賣，所得價款
    業已花盡。
　(八)乙○○於95年9 月17日上午9 時許，在屏東縣屏東市○○路
　　173 號「三峽金牛角麵包店」處，趁他人不注意之際，竊取
  　戌○○所有諾基亞牌2100型及LG牌C3300 型行動電話2 支，
    得手後，持往通訊行變賣，所得價款業已花盡。
　(九)乙○○於95年9 月20日上午11時許，在屏東縣屏東市○○路
  　1544號「格瑞特美語」處，趁他人不注意之際，竊取丙○○
    所有新力牌T290型及何屏娜所有摩托羅拉牌V290型行動電話
    各1 支，得手後，持往通訊行變賣，所得價款業已花盡。
　(十)乙○○於95年9 月29日下午2 時許，在屏東縣屏東市○○路
　  123 號「宏居房屋仲介公司」處，趁他人不注意之際，竊取
    戊○○所有之不詳廠牌型式行動電話1 支，得手後，持往通
    訊行變賣，所得價款業已花盡。
　(十一)乙○○於95年11月11日下午5 時許，在屏東縣屏東市○○路
　  524 號「威聯通訊行」處，趁他人不注意之際，竊取寅○○
    所有諾基亞牌6280型之行動電話1 支，得手後，持往通訊行
    變賣，所得價款業已花盡。
　(十二)乙○○於95年12月01日下午3 時許，在屏東縣屏東市○○路
　  26號「青春走私鞋店」處，趁他人不注意之際，竊取亥○○
    所有皮包一只，內有新臺幣（下同）600 元，得手後，該皮
    包內竊款業已花盡。
　(十三)乙○○於95年12月05日上午11時40分許，在屏東縣屏東市○
  　○里○○路3 之13號1 樓室內設計公司處，趁他人不注意之
    際，竊取子○○所有三星牌SGH ─E908型行動電話1 支，得
    手後，持往通訊行變賣，所得價款業已花盡。
　(十四)乙○○於95年12月15日上午09時30分許，在屏東縣屏東自由
 　 路193 號「旺仔冰店」處，趁他人不注意之際，竊取申○○
    ○所有韓國牌S66 型行動電話1 支，得手
　(十五)乙○○於95年12月17日上午10時30分許，在屏東縣屏東仁愛
　  路181 號「TWO WAY 服飾店」處，趁他人不注意之際，竊取
    辰○○所有摩托羅拉牌及廠牌刑式均不詳之行動電話各1 支
    ，得手後，持往通訊行變賣，所得價款業已花盡。
　(十六)乙○○於95年12月20日上午11時57分，在屏東縣屏東瑞光路
  　2 段246 號「熱門少年網路店」處，趁他人不注意之際，竊
    取未○○所有易利信牌W550i 行動電話1 支，得手後，持往
    通訊行變賣，所得價款業已花盡。
　(十七)乙○○與甲○○2 人於95年12月24日上午10時許，在屏東縣
　  屏東勝利路259 號「貝羅米亞冷飲店」處，趁他人不注意之
    際，以由乙○○下手行竊，甲○○在旁把風方式，共同竊取
    午○○所有卡西歐牌數位照相機1 台，得手後，持往某當鋪
    典當，所得價款業已花盡。
　(十八)乙○○於95年12月25日上午10時許，在屏東縣屏東市○○路
　  121 之1 號「青心茶莊」處，趁他人不注意之際，竊取柯譚
    程所有諾基亞牌6100型之行動電話1 支，得手後，持往通訊
    行變賣，所得價款業已花盡。
　(十九)乙○○於95年12月30日下午01時許，在屏東縣屏東市○○路
　  85號「大武電器行」處，趁他人不注意之際，竊取癸○○所
    有易利信牌K600i 型之行動電話1 支，得手後，持往通訊行
    變賣，所得價款業已花盡。
　(二十)乙○○於95年12月31日下午8 時許，在屏東縣屏東市○○路
　  620 之1 號「大成金香鋪」處，趁他人不注意之際，竊取壬
    ○○所有3GNET 牌行動電話1 支，得手後，持往通訊行變賣
    ，所得價款業已花盡。
　乙○○於96年01月03日上午11時許，在屏東縣屏東市○○路
　  25之1 號「三和眼鏡行」處，趁他人不注意之際，竊取天○
    ○所有皮包一只，內有500 元，得手後，該皮包內竊款業已
    花盡。
　乙○○於96年01月04日上午11時20分許，在屏東縣屏東市○
　  ○街20之3 號「廣信行」處，趁他人不注意之際，竊取巳○
    ○所有三星牌D528型行動電話1 支，得手後，持往通訊行變
    賣，所得價款業已花盡。
　乙○○於96年01月04日下午6 時許，在屏東縣屏東市○○街
　  262 號「蔥肉餅店」處，趁他人不注意之際，竊取酉○○所
    有摩托羅拉牌C168型、W220型行動電話各1 支，得手後，持
    往通訊行變賣，所得價款業已花盡。
二、嗣警方在清查轄區通訊行收購贓物情形時，發現乙○○曾陸
    續向「廣訊通訊行」販賣高達8支行動話電話而認事有可疑
    ，經警方借提詢問當時在押之乙○○後，始循線查獲上情。
三、案經屏東縣警察局屏東分局報告臺灣屏東地方法院檢察署檢
    察官偵查起訴。
    理  由
一、本件被告乙○○、甲○○所犯係死刑、無期徒刑、最輕本刑
    為3 年以上有期徒刑以外之罪，其等於本院準備程序中就被
    訴事實為有罪之陳述，經審判長告知被告簡式審判程序之旨
    ，並聽取公訴人、被告之意見後，由本院依刑事訴訟法第27
    3 條之1 第1 項規定，裁定進行簡式審判程序，先予敘明。
二、經查，上開犯罪事實，業據被告甲○○、乙○○於本院審理
    時坦承不諱，核與如事實欄所述之被害人庚○○等24人於警
    詢中指訴之情節相符，且證人吳美鳳、任峻賢、杜江成、邱
    清焦於警詢中亦證稱：渠等確有向被告2 人收購行動電話或
    照相機之情事等語，此外並有廣訊通信行出具之回收中古機
    切結書6 紙、震旦行出具之消費者舊機回收表2 份、積子通
　　訊行出具之行動電話讓度切結書1 紙、合利當鋪出具之收當
　  物品登記簿1 份、贓物認領管單1 份、現場照片共92幀以資
    佐證，足認被告2 人之自白應與事實相符，從而，本件事證
    已臻明確，被告2 人犯行堪以認定。
三、核被告甲○○、乙○○所為，均係犯刑法320 條第1 項之竊
    盜罪。被告2 人共犯竊取午○○所有照相機時，有犯意聯絡
    及行為分擔，為共同正犯。被告乙○○所犯上揭23次竊盜罪
    ，其犯意各別，且犯罪時間、地點均非密接，且所侵害之法
    益均不相同，應分論併罰。又被告甲○○前於93年間，因毒
    品案件，分別為本院以93年度訴字第88號判處有期徒刑1 年
    確定、93年度訴字第406 號判處有期徒刑10月確定，上開兩
    案接續執行，於95年2 月14日執行完畢；被告乙○○則前因
    毒品案件，經本院判處有期徒刑1 年確定，於94年10月13日
    因縮短刑期而執行完畢，有臺灣高等法院被告前案紀錄表在
    卷可稽，渠等於受有期徒刑執行完畢，於5 年以內故意再犯
    本件有期徒刑以上之罪，均為累犯，均應依刑法第47條第1
    項之規定加重其刑。茲審酌被告2 人均有違反毒品危害防制
    條例案件、竊盜等犯罪前科，有卷存臺灣高等法院被告前案
    紀錄表可考，素行非佳，且正值青壯，竟不思正途謀生，猶
    思不勞而獲，而以竊盜之方式取得財物，行為實不足取，更
    造成社會治安之破壞，自應受相當之刑事非難，惟渠等所竊
    物品價值均非甚巨，且渠等均能坦承犯行，犯後態度良好，
    並參酌渠等各次竊盜犯行所竊取之財物價值及數量等一切情
    狀，分別量處如主文所示之刑，並定應執行刑，以示懲戒。
據上論斷，應依刑事訴訟法第299 條第1 項前段、第273 條之1
284 條之1 ，刑法第320 條第1 項、第28條、第47條第1 項、第
41 條 第1 項、第51條第5 款，刑法施行法第1 條之1 ，判決如
主文。
本案經檢察官靳隆坤到庭執行職務
中　　華　　民　　國　　96　　年　　7 　　月　　5 　　日
                  刑事第四庭    法  官  王炳人
以上正本證明與原本無異。
如不服本判決應於收受本判決送達後十日內向本院提出上訴書狀，
其未敘述上訴理由者，並得於提起上訴後十日內向本院補提理由
書狀（均須按他造當事人之人數附繕本）「切勿逕送上級法院」
中　　華　　民　　國　　96　　年　　7 　　月　　6　 　日
                                書記官  潘豐益
附表:
┌──┬───────┬────────┬───────────┐
│編號│  犯 罪 行 為 │      罪名      │   宣告刑             │
├──┼───────┼────────┼───────────┤
│  │如犯罪事實欄(一)│刑法第320條第1項│犯竊盜罪，累犯，處有期│
│    │              │    竊盜罪      │徒刑參月。            │
├──┼───────┼────────┼───────────┤
│  │如犯罪事實欄(二)│刑法第320條第1項│犯竊盜罪，累犯，處有期│
│    │              │    竊盜罪      │徒刑參月。            │
├──┼───────┼────────┼───────────┤
│  │如犯罪事實欄(三)│刑法第320條第1項│犯竊盜罪，累犯，處有期│
│    │              │    竊盜罪      │徒刑參月。            │
├──┼───────┼────────┼───────────┤
│  │如犯罪事實欄(四)│刑法第320條第1項│犯竊盜罪，累犯，處有期│
│    │              │    竊盜罪      │徒刑參月。            │
├──┼───────┼────────┼───────────┤
│  │如犯罪事實欄(五)│刑法第320條第1項│犯竊盜罪，累犯，處有期│
│    │              │    竊盜罪      │徒刑肆月。            │
├──┼───────┼────────┼───────────┤
│  │如犯罪事實欄(六)│刑法第320條第1項│犯竊盜罪，累犯，處有期│
│    │              │    竊盜罪      │徒刑參月。            │
├──┼───────┼────────┼───────────┤
│  │如犯罪事實欄(七)│刑法第320條第1項│犯竊盜罪，累犯，處有期│
│    │              │    竊盜罪      │徒刑參月。            │
├──┼───────┼────────┼───────────┤
│  │如犯罪事實欄(八)│刑法第320條第1項│犯竊盜罪，累犯，處有期│
│    │              │    竊盜罪      │徒刑肆月。            │
├──┼───────┼────────┼───────────┤
│  │如犯罪事實欄(九)│刑法第320條第1項│犯竊盜罪，累犯，處有期│
│    │              │    竊盜罪      │徒刑肆月。            │
├──┼───────┼────────┼───────────┤
│  │如犯罪事實欄(十)│刑法第320條第1項│犯竊盜罪，累犯，處有期│
│    │              │    竊盜罪      │徒刑參月。            │
├──┼───────┼────────┼───────────┤
│  │如犯罪事實欄(十一)│刑法第320條第1項│犯竊盜罪，累犯，處有期│
│    │              │    竊盜罪      │徒刑參月。            │
├──┼───────┼────────┼───────────┤
│  │如犯罪事實欄(十二)│刑法第320條第1項│犯竊盜罪，累犯，處有期│
│    │              │    竊盜罪      │徒刑參月。            │
├──┼───────┼────────┼───────────┤
│  │如犯罪事實欄(十三)│刑法第320條第1項│犯竊盜罪，累犯，處有期│
│    │              │    竊盜罪      │徒刑參月。            │
├──┼───────┼────────┼───────────┤
│  │如犯罪事實欄(十四)│刑法第320條第1項│犯竊盜罪，累犯，處有期│
│    │              │    竊盜罪      │徒刑參月。            │
├──┼───────┼────────┼───────────┤
│  │如犯罪事實欄(十五)│刑法第320條第1項│犯竊盜罪，累犯，處有期│
│    │              │    竊盜罪      │徒刑肆月。            │
├──┼───────┼────────┼───────────┤
│  │如犯罪事實欄(十六)│刑法第320條第1項│犯竊盜罪，累犯，處有期│
│    │              │    竊盜罪      │徒刑參月。            │
├──┼───────┼────────┼───────────┤
│  │如犯罪事實欄(十七)│刑法第320條第1項│共同竊盜，累犯，處有期│
│    │              │    竊盜罪      │徒刑肆月。            │
├──┼───────┼────────┼───────────┤
│  │如犯罪事實欄(十八)│刑法第320條第1項│犯竊盜罪，累犯，處有期│
│    │              │    竊盜罪      │徒刑參月。            │
├──┼───────┼────────┼───────────┤
│  │如犯罪事實欄(十九)│刑法第320條第1項│犯竊盜罪，累犯，處有期│
│    │              │    竊盜罪      │徒刑參月。            │
├──┼───────┼────────┼───────────┤
│  │如犯罪事實欄(二十)│刑法第320條第1項│犯竊盜罪，累犯，處有期│
│    │              │    竊盜罪      │徒刑參月。            │
├──┼───────┼────────┼───────────┤
│  │如犯罪事實欄│刑法第320條第1項│犯竊盜罪，累犯，處有期│
│    │              │    竊盜罪      │徒刑參月。            │
├──┼───────┼────────┼───────────┤
│  │如犯罪事實欄│刑法第320條第1項│犯竊盜罪，累犯，處有期│
│    │              │    竊盜罪      │徒刑參月。            │
├──┼───────┼────────┼───────────┤
│  │如犯罪事實欄│刑法第320條第1項│犯竊盜罪，累犯，處有期│
│    │              │    竊盜罪      │徒刑肆月。            │
└──┴───────┴────────┴───────────┘
附錄本判決論罪科刑法條全文
中華民國刑法第320條
（普通竊盜罪、竊佔罪）
意圖為自己或第三人不法之所有，而竊取他人之動產者，為竊
盜罪，處 5 年以下有期徒刑、拘役或 5 百元以下罰金。
